臺灣基隆地方法院基隆簡易庭小額民事判決
原　　　告　連世澤
被　　　告　李森龍
　　　　　　陳建安
上列當事人間請求損害賠償事件，原告就本院99年度基簡字第17
38號刑事傷害案件提起附帶民事訴訟，經本院刑事庭以99年度基
簡附民字第66號裁定移送前來，本院於民國100年3月29日言詞辯
論終結，判決如下：
    主  文
被告應連帶給付原告新臺幣萬零柒佰貳拾元。
訴訟費用由被告連帶負擔。
本判決得假執行。
    事實及理由
壹、原告主張：原告於99年9月12日下午3時許，在基隆市安樂區
    ○○○街61號天驕社區地下室舉行之區分所有權人會議中，
    因被告二人不滿原告發言，均分持塑膠椅毆打原告，致原告
    受傷，依法應負損害賠償責任，原告因本件傷害共損失新臺
    幣（下同）30,720元（含醫療掛號費及診斷證明書費用共72
    0元及精神慰撫金3萬元），爰依侵權行為之法律關係，提起
    本件訴訟。並聲明：被告應連帶給付原告30,720元，並願供
    擔保請准宣告假執行。
貳、被告則以：被告均不否認曾於上開時、地出手毆打原告，只
    是覺得原告請求慰撫金太高云云，資為抗辯，並聲明請求駁
    回原告之訴。
參、得心證之理由：
一、查原告於上揭時、地，遭被告二人因細故分持塑膠椅一張毆
    打原告，致原告受有左肩挫傷及擦傷、右上臂挫傷及擦傷，
    左膝挫傷及擦傷傷害之事實，為被告所不爭執，且被告二人
    因本件傷害案件為臺灣基隆地方法院檢察署檢察官聲請簡易
    判決處刑，經本院刑事庭以99年度基簡字第1738號判決均判
    處被告拘役25日，如易科罰金以1,000元折算1日在案等情，
    經本院依職權調閱該刑事卷宗及該案件上訴之100年度簡上
    字第6號刑事卷宗核閱屬實，並有現場翻拍照片34張附卷可
    稽，自堪信為真實。
二、按「因故意或過失，不法侵害他人之權利者，負損害賠償責
    任」，「數人共同不法侵害他人之權利者，連帶負損害賠償
    責任」，「不法侵害他人之身體或健康者，對於被害人因此
    喪失或減少勞動能力或增加生活上之需要時，應負損害賠償
    責任」，「不法侵害他人身體而情節重大者，被害人雖非財
    產上之損害，亦得請求賠償相當之金額」，民法第184條第1
    項前段、第185條第1項、第193條第1項、第195條第1項前段
    分別定有明文。本件原告於上開時、地遭被告二人共同毆打
    成傷，被告之共同侵權行為與原告之受傷結果間，自有相當
    因果關係，被告二人應負共同侵權行為之損害賠償責任，從
    而原告依前揭法條之規定，訴請被告連帶賠償其損害，於法
    有據。茲就原告請求損害賠償範圍應否准許，審酌如下：
（一）醫療費用部分：原告認因醫治傷害增加生活所需費用720
      元部分，此有原告所提基隆長庚醫院99年9月12日費用收
      據影本一紙附卷可查，堪認為真實。
（二）慰撫金部分：按慰藉金之多寡，應斟酌雙方之身份、地位
      、資力與加害之程度及其他各種情形核定相當之數額。其
      金額是否相當，自應依實際加害情形與被害人所受之痛苦
      及雙方之身份、地位、經濟狀況等關係決定之（最高法院
      85年度臺上字第460號判決參照）。本件原告因遭被告2人
      共同在會議現場毆打，致受有肩膀、上臂左膝等處挫傷擦
      傷等傷害，因此造成身體之痛苦，再查被告二人名下均有
      相當之房產與汽車，此有被告二人之稅務電子閘門財產所
      得調件明細表各一份附卷可稽，核與被告陳建安、李森龍
      於本院言詞辯論時分別陳稱月薪約3萬2000元及4、5萬元
      ，並均有正當工作，本院斟酌兩造之身份、地位、經濟能
      力及原告所受傷害等一切情狀，認原告僅請求被告連帶給
      付慰撫金3萬元，甚屬合理，自應准許。
三、綜上所述，原告本於侵權行為之法律關係請求被告賠償醫療
    費用720元及慰撫金3萬元，為有理由，應予准許。
中    華    民    國   100    年    4     月    7     日
                  基隆簡易庭法  官  王翠芬
以上正本係照原本作成。
對於本件判決如有不服，應於收受送達後20日內向本院提出上訴
書狀，上訴於本院合議庭，並按他造當事人之人數附具繕本。
當事人之上訴，非以判決違背法令為理由不得為之，上訴狀應記
載上訴理由，表明下列各款事項：
(一)原判決所違背之法令及其具體內容。
(二)依訴訟資料可認為原判決有違背法令之具體事實。
中    華    民    國   100    年    4     月    7     日
                            書記官  李一農